Inventaris van de archieven betreffende zuiveringsaangelegenheden van het Ministerie van Justitie, (1936) 1944-1959
Nationaal Archief, Den Haag
- Archieven van het ministerie van Justitie, 1
  - Zuivering personeel/ambtenaren van het Ministerie van Justitie, 1.2
    - Algemeen, 1.2.1
      - Verbalen afkomstig uit het Kabinetsarchief., 1945-1947; 11-15; 1 pak en 4 omslagen
        De verbalen zitten geborgen in onderwerpsmappen voorzien van een jaar en volgnummer aanduiding. Elke map bevat voorin een agenda die een overzicht geeft van de in de map geborgen verbalen. Opgemerkt wordt dat niet alle in de agenda genoemde verbalen aanwezig zijn. Zie voor de in de mappen voorkomende persoonsnamen bijlage 7 bij de inventaris.
        - Dossier Kabinet 1945/27, 1945, 11; Depot 166/doos 12 Kabinet 1945/27
        - Dossier Kabinet 1945/28, 1945, 12; Depot 166/doos 12 Kabinet 1945/28
        - Dossier Kabinet 1945/26, 1945 - 1946, 13; Depot 166/doos 12 Kabinet 1945/26
          Openbaarheid beperkt tot 01-01-2022
        - Dossier Kabinet 1946/25, 1946 - 1947, 14; Depot 166/doos 11 Kabinet 1946/25; pak
          Openbaarheid beperkt tot 01-01-2023
        - Dossier Kabinet 1947/1100; Opgave stand zuivering personeel Ministerie van Justitie, 1946 - 1947, 15; Depot 166/doos 11 Kabinet 1947/1100
    - Politieke inlichtingen leidende ambtenaren Ministerie van Justitie, 1.2.2
      - Rapport over de houding en gedragingen van prof. dr. O. Schrieke, als secretaris-generaal van het Departement van Justitie in de periode 1941-1945, met bijlagen., 16; Depot 166/doos 13; omslag
      - Verbalen afkomstig uit het Kabinetsarchief., 1945; 17-20; 4 omslagen
        - Dossier Kabinet 1945/25, 1945, 17; Depot 166/doos 11 Kabinet 1945/25
        - Dossier Kabinet 1945/29, 1945, 18; Depot 166/doos 11 Kabinet 1945/29
        - Dossier Kabinet 1945/30, 1945, 19; Depot 166/doos 11 Kabinet 1945/30
        - Dossier Kabinet 1945/31, 1945, 20; Depot 166/doos 11 Kabinet 1945/31
    - Zuivering en rechtsherstel ambtenaren uit Nederlands-Indië, 1.2.3
      - Verbalen afkomstig uit het Kabinetsarchief. Dossier Kabinet 1946/1546, 1946-1948; 21; Depot 166/doos 11 Kabinet 1946/1546; omslag
        Openbaarheid beperkt tot 01-01-2024
  - Zuivering Rechterlijke Macht, 1.3
    - Algemeen, 1.3.1
      - Verbalen afkomstig uit het Kabinetsarchief., 1945-1947; 22-33; 5 pakken en 7 omslagen
        - Dossier Kabinet 1945/245; Algemeen, 1945, 22; Depot 166/doos 01 Kabinet 1945/245
        - Dossier Kabinet 1945/252; Zuivering ressort 's-Hertogenbosch, 1945, 23; Depot 166/doos 01 Kabinet 1945/252
        - Dossier Kabinet 1945/253; Zuivering ressort Arnhem, 1945, 24; Depot 166/doos 02 Kabinet 1945/253
        - Dossier Kabinet 1945/254; Zuivering ressort 's-Gravenhage, 1945, 25; Depot 166/doos 03 Kabinet 1945/254
        - Dossier Kabinet 1945/255; Zuivering ressort Amsterdam, 1945, 26; Depot 166/doos 04 Kabinet 1945/255
        - Dossier Kabinet 1945/256; Zuivering ressort Leeuwarden, 1945, 27; Depot 166/doos 05 Kabinet 1945/256
        - Dossier Kabinet 1946/251; Zuivering rechterlijke macht algemeen, 1946, 28; Depot 166/doos 05 Kabinet 1946/251
        - Dossier Kabinet 1946/252; Zuivering ressort 's-Hertogenbosch, 1946, 29; Depot 166/doos 01 Kabinet 1946/252; pak
        - Dossier Kabinet 1946/253; Zuivering ressort Arnhem, 1946, 30; Depot 166/doos 02 Kabinet 1946/253; pak
        - Dossier Kabinet 1946/255; Zuivering ressort Amsterdam, 1946, 31; Depot 166/doos 04 Kabinet 1946/255; pak
        - Dossier Kabinet 1946/254; Zuivering ressort 's-Gravenhage, 1946 - 1947, 32; Depot 166/doos 03 Kabinet 1946/254; pak
        - Dossier Kabinet 1946/256; Zuivering ressort Leeuwarden, 1946 - 1947, 33; Depot 166/doos 05 Kabinet 1946/256; pak
    - Hoge College voor de Rechterlijke Macht, 1.3.2
      Zie voor het archief van het Hoge College voor de Rechterlijke Macht, hoofdstuk 2, de inv.nrs. 187-233.
      - Verbalen afkomstig uit het Kabinetsarchief., 1945-1947; 34-36; 3 omslagen
        - Dossier Kabinet 1945/564; Hoge College voor de Rechterlijke Macht, 1945, 34; Depot 166/doos 06 Kabinet 1945/564
        - Dossier Kabinet 1946/258; Hoge College voor de Rechterlijke Macht, 1946, 35; Depot 166/doos 06 Kabinet 1946/258
        - Dossier Kabinet 1947/4260a; Hoge College voor de Rechterlijke Macht, 1947, 36; Depot 166/doos 06 Kabinet 1947/4260a
    - Zuiveringsraden Rechterlijke Macht, 1.3.3
      - Verbalen afkomstig uit het Kabinetsarchief., 1945-1946; 37-38; 2 omslagen
        - Dossier Kabinet 1945/1506; Commissie Zuivering Overheidspersoneel en Zuiveringsraden Rechterlijke Macht, 1945, 37; Depot 166/doos 06 Kabinet 1945/1506
        - Dossier Kabinet 1946/1506; Commissie Zuivering Overheidspersoneel en Zuiveringsraden Rechterlijke Macht, 1946, 38; Depot 166/doos 06 Kabinet 1946/1506
    - Zuivering lager personeel gerechten, 1.3.4
      - Zuiveringingsdossiers, betreffende lager personeel gerechten., (1936) 1944-1957; ---; 1 pak en 36 omslagen
        Voor specificatie zie bijlage.
      - Verbalen afkomstig uit het Kabinetsarchief. Dossier Kabinet 1946/1262; Zuivering lager personeel gerechten, 1945; 76; Depot 166/doos 06 Geheim 1946/003 Geheim 1946/1075; omslag
      - Stukken betreffende zuivering van de parketgroep 's-Gravenhage., 1946; 77; Depot 166/doos 01 Kabinet 1946/1262; omslag
    - Zuivering Hoge Raad, 1.3.5
      - Stukken betreffende de staking van negen raadsheren en een substituut-griffier van de Hoge Raad, naar aanleiding van hun gedrag tijdens de Duitse bezetting, met bijlagen., 1940-1945; ---; 10 omslagen
        Bevat stukken uit het dossier van de Sub-Sectie II C van de Staf Militair Gezag. Zie voor specificatie bijlage 2.
      - Afschriften van correspondentie tussen een raadsheer van de Hoge Raad en een hoogleraar van de Rijksuniversiteit te Leiden aangaande de ratio achter de houding van de Hoge Raad tijdens de bezetting., 1943; 88; Depot 164/nr. 01; omslag
      - Afschrift van een artikel uit Vrij Nederland, getiteld: "De eerste verkenningsaanval op de rechterlijke macht", betreffende de verordening van de secretaris-generaal van het Ministerie van Justitie houdende uitbreiding van de bevoegdheden van de rechtbankpresidenten., 1944; 89; Depot 164/nr. 12; stuk
      - Afschrift van een Koninklijk Besluit van de minister van Justitie (Afdeling II, No. 2647/P. 118 G.) betreffende het ontslag van een aantal ambtenaren en leden van de rechterlijke macht, in verband met hun houding tijdens de bezetting., 1944; 90; Depot 164/nr. 15; stuk
      - Brief van de minister van Justitie aan luitenant-kolonel Snijders, Militair Gezag te Brussel, over enkele rapporten door deze gemaakt over schorsing en staking van leden van de Hoge Raad, met bijlagen., 1944; 91; Depot 164/nr. 16; omslag
      - Brief van de minister van Justitie in Londen aan de Chef-Staf Militair Gezag, met een voorstel om alle leden van de Hoge Raad na de bevrijding van Nederland te staken in hun functie, met afschrift en aantekeningen., 1944; 92; Depot 164/nr. 13; omslag
      - Stakings- en schorsingsbesluiten van een aantal leden van de Hoge Raad, genomen door de Chef-Staf Militair Gezag, de generaal-majoor H.J. Kruls., 1944; 93; Depot 164/nr. 14; omslag
      - Stukken betreffende het rekest van een raadsheer en procureur-generaal bij de Hoge Raad, tot intrekking van de maatregelen die genomen zijn door de minister van Justitie en tot intrekking van de benoemingen van leden van de Hoge Raad, tijdens de bezetting geschied., 1944; 94; Depot 164/nr. 17; omslag
      - Brieven van de Militaire Commissaris in de provincie Gelderland, luitenant-kolonel A.F.H. Blaauw, aan de Chef-Staf Militair Gezag betreffende de zuivering van de Hoge Raad., 1944-1945; 95; Depot 164/nr. 18; omslag
      - Brief van W.Chr. Posthumus Meyjes, sous-chef Militair Gezag aan de minister van Justitie over een eventuele gedeeltelijke intrekking van de schorsingsbesluiten ten aanzien van de leden van de Hoge Raad, 29 januari., 1945; 96; Depot 164/nr. 19; stuk
      - Brief van de procureur-generaal bij de Hoge Raad aan de minister van Justitie waarin een uiteenzetting van de situatie van de schorsing van de leden van de Hoge Raad en de publieke opinie hiertegenover, met een brief ter doorzending aan kolonel Snijders, Militair Gezag te Brussel, 19 maart., 1945; 97; Depot 164/nr. 20; omslag
      - Stukken betreffende de intrekking van de schorsingsbesluiten ten aanzien van de leden van de Hoge Raad, 26 april-14 augustus., 1945; 98; Depot 164/nr. 21; omslag
      - Nota van mr. Fick over de gebeurtenissen in Nijmegen tijdens de schorsing van de leden van de Hoge Raad en de latere intrekking van de hiertoe uitgevaardigde besluiten, met aantekeningen van de secretaris-generaal Van Angeren en mr. Fick, mei., 1945; 99; Depot 164/nr. 22; omslag
      - Brief van de minister van Justitie aan de minister-president met mededelingen over het onderhoud met de heren Van der Dries, Fick en Donner op 2 juli 1945., 100; Depot 164/nr. 24; stuk
      - Artikel van prof. mr. R.P. Cleveringa getiteld "Het vermogensrechtelijk herstel", overdruk uit Economisch-Statistische Berichten van 4 juli., 1945; 101; Depot 164/nr. 27; stuk
      - Nota van mr. Tenkink aan de minister van Justitie over de constructie van de organen die een eventuele zuivering van de Hoge Raad zouden moeten uitvoeren, 20 juli., 1945; 102; Depot 164/nr. 28; stuk
      - Stukken betreffende een te openen gesprek tussen een commissie van drie personen uit de ministerraad en een driemanschap uit de Hoge Raad, om tot een oplossing te komen van het Hoge Raadsprobleem, met bijlagen, 26 juli en 1 augustus., 1945; 103; omslag
      - Memorandum van een raadsheer van de Hoge Raad met een reactie op de brief van 21 juni 1945, waarin de minister van Justitie kritiek heeft op de Hoge Raad, augustus., 104; Depot 164/nr. 33; stuk
      - Telegram uit Groningen aan de minister van Justitie met het verzoek om de Hoge Raad en haar zuivering flink aan te pakken, 7 augustus., 1945; 105; Depot 164/nr. 31; stuk
      - Brief van een geschorst raadsheer van de Hoge Raad aan de minister van Justitie met het verzoek zijn schorsingsbesluit in te trekken, 11 augustus., 1945; 106; Depot 164/nr. 32; stuk
      - Nota van de minister van Justitie aan de minister van Overzeese Gebiedsdelen en de minister-president inzake de Hoge Raadskwestie naar aanleiding van een bespreking met mr. Van den Dries op 18 augustus 1945., 107; Depot 164/nr. 25; stuk
      - Nota aan de minister van Justitie met de data van schorsing, en opheffing daarvan, van de leden van de Hoge Raad, met aantekening, 24 augustus., 1945; 108; Depot 164/nr. 34; stuk
      - Nota van de minister van Justitie aan de ministerraad over het verloop van de Hoge Raadskwestie, 25 augustus., 1945; 109; Depot 164/nr. 35; stuk
      - Concepten en brief van het kabinet Schermerhorn-Drees aan de zgn. "oude leden" van de Hoge Raad over het beleid van haar voorgangers, de beide kabinetten Gerbrandy, en de zienswijze, die zijzelf op het Hoge Raadsprobleem heeft, 3 september., 1945; 110; Depot 164/nr. 38 Depot 164/nr. 39; omslag
      - Brief van de leden van de Hoge Raad aan de ministerraad met een verdediging van hun houding tijdens de bezetting, 26 september., 1945; 111; Depot 164/nr. 40; 1 stuk
      - Artikelen uit "De nieuwe Nederlander" en "Het Parool" over de uitgifte van de correspondentie tussen de leden van de Hoge Raad en de regering, oktober., 1945; 112; Depot 164/nr. 42; omslag
      - Concepten en brief van de regering aan de leden van de Hoge Raad, waarin zij haar houding ten aanzien van de gedragingen van de leden van de Hoge Raad tijdens de bezetting kenbaar maakt, najaar 1945., 113; Depot 164/nr. 37; omslag
      - Concept van een brief van de minister van Justitie aan de Koningin, met een uiteenzetting van de stand van zaken in verband met het zgn. Hoge Raadsprobleem, najaar., 1945; 114; Depot 164/nr. 48; stuk
      - Brief van de minister van Justitie aan de Hoge Raad betreffende haar positie ten opzichte van de regering, 4 oktober., 1945; 115; Depot 164/nr. 41; stuk
      - Brief van de leden van de Hoge Raad aan de ministerraad, waarin zij aangeven waarom zij hun functies tijdens de bezetting niet gestaakt hebben., 1945; 116; Depot 164/nr. 29 Depot 164/nr. 47 Depot 164/nr. 49; stuk
      - "De Hooge Raad der Nederlanden tijdens de bezetting", publicatie van mr. N.C.M.A. van den Dries, waarnemend president van de Hoge Raad, gedrukt., 1945; 117; Depot 164/nr. 46; deel
      - Correspondentie met de "Groote Advies Commissie der Illegaliteit" over de zuivering van de Hoge Raad., 1945-1946; 118; Depot 164/nr. 30 Depot 164/nr. 36; omslag
      - Kamerverslagen betreffende de verkiezing van nieuwe leden voor de Hoge Raad, en de behandeling van nota's van verschillende ministers betreffende het beleid ten aanzien van de zuivering., 1945-1946; 119; Depot 164/nr. 45; omslag
      - Stukken betreffende de regels die voor de zuivering van de Hoge Raad vastgesteld zijn, met staatsblad F. 242 en F. 243., 1945-1946; 120; Depot 164/nr. 60; omslag
      - Aantekeningen betreffende de benoeming van de president van de Hoge Raad en de eventuele staatsrechterlijke kanten aan de zaak, februari., 1946; 121; Depot 164/nr. 51; omslag
      - Stukken betreffende de behandeling van het vraagstuk inzake het wel of niet handhaven van de staatsrechtelijke gewoonte om uit een voordracht van de Tweede kamer voor de vervulling van een vacature in de Hoge Raad de eerste persoon te benoemen., 1946; 122; Depot 164/nr. 50; omslag
      - Artikel uit het Algemeen Handelsblad van 13 maart over de berechting van Seys-Inquart, waarin vermeldt dat zijn verdediging onder andere gegrond zal worden op een arrest van de Hoge Raad van 12 januari 1942, op grond waarvan de Rijkscommissaris bevoegd was wettige verordeningen uit te vaardigen., 1946; 123; stuk
      - Open brief aan de Nederlandse regering om een eventuele in te stellen strafvervolging tegen de leden van de Hoge Raad, 13 maart., 1946; 124; Depot 164/nr. 52 Depot 164/nr. 53; stuk
      - Nota van mr. Hooykaas aan de minister van Justitie over uitlatingen, die mr. De Zaayer ten nadele van leden van de Hoge Raad gedaan zou hebben, 15 maart., 1946; 125; Depot 164/nr. 54; stuk
      - Nota van mr. Hooykaas aan de secretaris-generaal over de ontstane vacatures bij de Hoge Raad, 16 april., 1946; 126; Depot 164/nr. 55; stuk
      - Aanhangsel, behorend bij het verslag van de handelingen van de Tweede Kamer met vragen van de heer Goedhart betreffende de zuivering van de Hoge Raad en het antwoord van de minister van Justitie daarop, 10 mei en 12 juni., 1946; 127; Depot 164/nr. 57; stuk
      - Nota van mr. Hooykaas aan de minister van Justitie over de vervolging van de tijdens de bezetting fungerende president van de Hoge Raad, 21 mei., 1946; 128; Depot 164/nr. 58; stuk
      - Afschrift van een brief van de "Groote Advies-Commissie der Illegaliteit" aan de minister van Justitie met het verzoek om een gesprek over de zuivering van de Hoge Raad, 22 mei., 1946; 129; Depot 164/nr. 23; stuk
      - Nota van mr. Hooykaas aan de minister van Justitie naar aanleiding van een bezoek van mr. Donner, betreffende de benoeming van nieuwe leden van de Hoge Raad en de stagnering van de werkzaamheden ten gevolge van het ontbreken van voldoende mankracht, 24 september., 1946; 130; Depot 164/nr. 59; stuk
      - Nota van de minister van Justitie voor de ministerraad betreffende de voorgeschiedenis en het verloop van de gebeurtenissen inzake het Hoge Raadsprobleem, 27 september., 1946; 131; Depot 164/nr. 61; stuk
      - Verbalen afkomstig uit het Kabinetsarchief., 1945-1946; 132-133; 1 pak en 1 omslag
        De verbalen zitten geborgen in onderwerpsmappen voorzien van een jaar en volgnummer aanduiding. Elke map bevat voor in een agenda die een overzicht geeft van de in de map geborgen verbalen. Opgemerkt wordt dat niet alle in de agenda genoemde verbalen aanwezig zijn. Zie voor de in de mappen voorkomende persoonsnamen bijlage 7 bij de inventaris.
        - Dossier Kabinet 1945/257; Zuivering Hoge Raad, 1945, 132; Depot 166/doos 06 Depot 164/nr. 26 Depot 164/nr. 43 Depot 164/nr. 44 Kabinet 1945/257
        - Dossier Kabinet 1946/257; Zuivering Hoge Raad, 1946, 133; Depot 166/doos 06 Depot Depot 164/nr. 56 Kabinet 1946/257; pak
      - Verbalen afkomstig uit het Geheim archief. Dossier Geheim 1946/785A: Brief van minister van Justitie aan Hooge College voor de Rechterlijke Macht inzake de beoordeling van het algemene beleid van de Hoge Raad, met afschriften van de briefwisseling tussen de Hoge Raad en de regering, 134; Depot 166/doos 13 Geheim 1946/785A; omslag
    - Zuivering deurwaarders, 1.3.6
      - Verbalen afkomstig uit het Kabinetsarchief., 1945-1946; 135-136; 2 omslagen
        - Dossier Kabinet 1945/1305; Zuivering deurwaarders, 1945, 135; Depot 166/doos 07 Kabinet 1945/1305
        - Dossier Kabinet 1946/1304; Zuivering deurwaarders, 1946, 136; Depot 166/doos 07 Kabinet 1946/1304
    - Zuivering Pachtkamers, 1.3.7
      - Verbalen afkomstig uit het Kabinetsarchief., 1945-1946; 137-139; 3 omslagen
        - Dossier Kabinet 1945/800; Pachtkamers, algemeen, 1945, 137; Depot 166/doos 07 Kabinet 1945/800
        - Dossier Kabinet 1945/813; Pachtkamer Helmond, 1945, 138; Depot 166/doos 07 Kabinet 1945/813
        - Dossier Kabinet 1946/800; Pachtkamers, algemeen, 1946, 139; Depot 166/doos 07 Kabinet 1946/800
    - Rechtsherstel rechterlijke macht, 1.3.8
      - Verbalen afkomstig uit het Kabinetsarchief. Dossier Kabinet 1945/246 - 1945/250, 140; Depot 166/doos 12 Kabinet 1945/246; omslag
  - Zuivering Politie, 1.4
    Zie hiervoor afzonderlijke toegang.
  - Zuivering Notariaat, 1.5
    - Algemene richtlijnen zuivering Notariaat, 1.5.1
      - Verbalen afkomstig uit het Kabinetsarchief., 1945-1948; 141-147; 4 pakken en 3 omslagen
        - Dossier Kabinet 1945/1050; Zuivering Notariaat, 1945, 141; Depot 166/doos 07 Kabinet 1945/1050; omslag
        - Dossier Kabinet 1946/1050; Agenda, 1946, 142; Depot 166/doos 08 Kabinet 1946/1050; omslag
        - Dossier Kabinet 1946/1050a - 1946/1050dy; Zuivering Notariaat, 1946, 143; Depot 166/doos 09 Kabinet 1946/1050
        - Dossier Kabinet 1946/1050eb - 1946/1050fv; Zuivering Notariaat, 1946, 144; Depot 166/doos 09 Kabinet 1946/1050
        - Dossier Kabinet 1946/1050gb - 1946/1050hz; Zuivering Notariaat, 1946, 145; Depot 166/doos 08 Kabinet 1946/1050
        - Dossier Kabinet 1946/1050ik - 1946/1050my; Zuivering Notariaat, 1946 - 1947, 146; Depot 166/doos 08 Kabinet 1946/1050
        - Dossier Kabinet 1947/930a; Zuivering Notariaat, 1947 - 1948, 147; Depot 166/doos 10 Kabinet 1947/930a; omslag
    - Commissie van advies zuivering Notariaat, 1.5.2
      - Verbalen afkomstig uit het Kabinetsarchief., 1945-1946; 148-149; 2 omslagen
        - Dossier Kabinet 1945/1053; Adviescommissie zuivering notarissen, 1945, 148; Depot 166/doos 07 Kabinet 1945/1053
        - Dossier Kabinet 1946/1053; Adviescommissie zuivering notarissen, 1946, 149; Depot 166/doos 07 Kabinet 1946/1053
    - "Jodentransporten", 1.5.3
      Het betreft de medewerking van notarissen aan het transport van onroerende goederen van Joden.
      - Verbalen afkomstig uit het Kabinetsarchief. Dossier Kabinet 1947/900a; "Jodentransporten", 1947-1950; 150; Depot 166/doos 10 Kabinet 1947/900a; pak
        Openbaarheid beperkt tot 01-01-2026
  - Zuivering Verzekeringskamer, 1.6
    - Verbalen afkomstig uit het Kabinetsarchief. Dossier Kabinet 1945/2003; Zuivering Verzekeringskamer, 1945-1946; 151; Depot 166/doos 10 Kabinet 1945/2003; omslag
  - Zuivering Gevangeniswezen, 1.7
    - Stukken betreffende de zuivering van het personeel van het gevangeniswezen., 1944-1948; 152-173; 22 omslagen
      - Algemeen, 1945 - 1946, 152
        Bevat o.a. overzicht opgelegde maatregelen aan gevangenispersoneel ingevolge adviezen Zuiveringscommissie.
      - Gevangenis en Huis van Bewaring Alkmaar, 1946, 153
      - Huis van Bewaring Almelo, 1945, 154
      - Huis van Bewaring I, II en III Amsterdam, 1945, 155
      - Gevangenis en Huis van Bewaring I en II Arnhem, 1945, 156
      - Huis van Bewaring Assen en Veenhuizen, 1944-1945, 157
      - Rijksasiel Avereest en Huis van Bewaring Winschoten, 1945, 158
      - Gevangenis Breda, 1945 - 1948, 159
      - Huis van Bewaring Dordrecht, 1945, 160
      - Gevangenis en Huis van Bewaring 's-Gravenhage, 1945, 161
      - Gevangenis en Huis van Bewaring Groningen, 1945, 162
      - Gevangenis en Huis van Bewaring Haarlem, 1945, 163
      - Huis van Bewaring 's-Hertogenbosch, 1944, 164
      - Gevangenis en Huis van Bewaring Leeuwarden, 1945 - 1948, 165
      - Huis van Bewaring Maastricht, 1944 - 1945, 166
      - Huis van Bewaring Middelburg, 1944 - 1945, 167
      - Gevangenis Roermond, 1945, 168
      - Gevangenis en Huis van Bewaring I en II Rotterdam, 1945, 169
      - Hulpgevangenis Tiel, 1945, 170
      - Huis van Bewaring I en II Utrecht, 1945 - 1946, 171
      - Bijzondere Strafgevangenis en Huis van Bewaring Zutphen, 1945, 172
      - Huis van Bewaring Zwolle, 1945, 173
    - Stukken betreffende het herstellen van de pensioenrechten na de zuivering van het personeel van het gevangeniswezen., 1948-1950; 174; omslag
  - Bemoeienis met overige zuiveringsaangelegenheden, 1.8
    - Zuivering artsenberoep, 1.8.1
      - Verbalen afkomstig uit het Kabinetsarchief. Dossier Kabinet 1946/1548, 1945-1946; 175; Depot 166/doos 12 Kabinet 1945/1548; omslag
    - Zuivering kunst, 1.8.2
      - Verbalen afkomstig uit het Kabinetsarchief. Dossier Kabinet 1946/1564, 1945-1946; 176; Depot 166/doos 12 Kabinet 1945/1564; omslag
    - Zuivering bedrijfsleven, 1.8.3
      - Verbalen afkomstig uit het Kabinetsarchief., 1945-1949; 177-181; 5 omslagen
        - Dossier Kabinet 1945/400A, 1945, 177; Depot 166/doos 12 Kabinet 1945/400A
        - Dossier Kabinet 1946/1545, 1945, 178; Depot 166/doos 12 Kabinet 1945/1545
        - Dossier Kabinet 1946/1545, 1946, 179; Depot 166/doos 12 Kabinet 1946/1545
        - Dossier Kabinet 1946/1502, 1946 - 1947, 180; Depot 166/doos 12 Kabinet 1946/1502
        - Dossier Kabinet 1947/6807, 1947 - 1949, 181; Depot 166/doos 12 Kabinet 1947/6807
          Openbaarheid beperkt tot 01-01-2025
      - Verbalen afkomstig uit het Kabinetsarchief. Dossier Kabinet 1947/1100 B70, 182; Depot 166/doos 12 Kabinet 1947/1100 B70; omslag
    - Zuivering burgemeesters, 1.8.4
      - Dossier Geheim 1945/740 E4: Gedeponeerd dossier P 161E Londens Archief betreffende zuivering burgemeesters., 183; Depot 166/doos 13 Geheim 1945/740 E4; omslag
        Zie voor de in het dossier voorkomende namen bijlage 3 bij de inventaris.
    - Zuivering gemeentepersoneel, 1.8.5
      - Dossier Geheim 1945/741 E5: Gedeponeerd dossier P 161F Londens Archief betreffende zuivering gemeentepersoneel., 184; Depot 166/doos 13 Geheim 1945/741 E5; omslag
        Zie voor de in het dossier voorkomende namen bijlage 4 bij de inventaris.
    - Zuivering personeel belastingdienst, 1.8.6
      - Dossier Geheim 1945/742 E6: Gedeponeerd dossier P 161G Londens Archief betreffende zuivering leden van de belasting., 185; Depot 166/doos 13 Geheim 1945/742 E6; omslag
    - Beëindiging zuiveringswerkzaamheden, 1.8.7
      - Verbalen afkomstig uit het Kabinetsarchief. Dossier Kabinet 1949/1100 V61, 186; Depot 166/doos 12 Kabinet 1949/1100 V61; omslag
- Archief van het Hoge College voor de Rechterlijke Macht, 2
  - Afschriften van het Koninklijk Besluit van 3 december 1945, no. 85 houdende instelling van en benoeming van leden in het Hoge College voor de Rechterlijke Macht., 187; omslag
  - Brief voor de Chef van het Kabinet van het Ministerie van Justitie inzake het vinden van bureauruimte., 1945; 188; stuk
  - Telegram voor dr. L.W.G. Scholten met bericht van benoeming tot secretaris van het Hoge College voor de Rechterlijke Macht., 1945; 189; stuk